臺灣高雄地方法院民事裁定
111年度小上字第28號
上  訴  人  袁思如  
被 上 訴人  林宜璇  
上列當事人間請求損害賠償事件，上訴人對於中華民國111年1月
21日本院高雄簡易庭110年度雄小字第3186號第一審民事判決提
起上訴，本院裁定如下：
    主  文
上訴駁回。
第二審訴訟費用新臺幣壹仟伍佰元由上訴人負擔。 
　　理  由
一、按對於小額程序之第一審裁判之上訴或抗告，非以其違背法
    令為理由，不得為之；上訴狀內應記載上訴理由，表明原判
    決所違背之法令及其具體內容，以及依訴訟資料可認為原判
    決有違背法令之具體事實，民事訴訟法第436條之24第2項、
    第436條之25分別定有明文。又當事人以違背法令為上訴理
    由時，其上訴狀或理由書應有具體之指摘，並揭示該法規之
    條項或其內容，若係成文法以外之法則，應揭示該法則之旨
    趣，倘為司法院解釋或最高法院之判例，則應揭示該判解之
    字號或其內容，如依民事訴訟法第469條所列各款事由提起
    上訴者，其上訴狀或理由書應揭示合於該條款之事實，上訴
    狀或理由書如未依此項方法表明者，即難認為已對判決之違
    背法令有具體之指摘，其上訴自難認為合法（最高法院71年
    台上字第314號裁定意旨參照）。而取捨證據認定事實屬於
    事實審法院之職權，若其認定並不違背法令，即不許任意指
    摘其認定不當，以為上訴理由（最高法院28年渝上字第1515
    號民事判決意旨參照）。如其上訴狀未依前揭方法表明理由
    ，其上訴即不合法，第二審法院應依同法第436 條之32第2 
    項準用第444 條第1 項規定，以裁定駁回之。
二、上訴意旨略以：上訴人認為依第三人○○汽車估價單之金額與
    被上訴人實際維修金額相差甚遠，被上訴人主張的金額與實
    際相當不符，當日大雨天候不佳，視線不佳，且被上訴人每
    次報的價錢都不相同，一次比一次高，被上訴人在臉書上稱
    車子真的很無敵，表示被上訴人心裡很清楚這是輕輕的擦傷
    ，顯然被上訴人知道金額大約是多少，這樣報價的判決令上
    訴人十分無法接受等語。
三、經查，上訴人所執上訴理由，無非爭執本件車禍事件之修理
    費用過高，然此本屬原審法院取捨證據、認定事實之職權行
    使範圍，上訴人乃就原審為事實認定及證據斟酌、取捨之當
    否加以指摘，然原判決係依卷證資料，斟酌全辯論意旨，依
    論理及經驗法則而為證據之取捨並為說明，其認定於形式上
    並未違背法令，原即不許上訴人指摘原判決認定不當而以之
    為上訴理由。上訴人並未具體指摘原審判決有何不適用法規
    或適用不當之情形，復未指明所違背之法規、法則、司法解
    釋或最高法院判決，且就整體訴訟資料亦無從認定原判決有
    何違背法令之具體事實，自難認對該判決之如何違背法令已
    有具體之指摘；況且，原審已綜合依據卷內證據資料，說明
    認定上訴人所辯修理費用過高不足採之理由。從而，上訴人
    提起本件上訴，要難認係屬適法，自應予駁回。
四、末按於小額訴訟之上訴程序，法院為訴訟費用之裁判時，應
    確定其費用額，民事訴訟法第436條之19第1項、第436條之3
    2第1項定有明文。本件上訴人之上訴既經駁回，則第二審裁
    判費用新臺幣1,500元，應由上訴人負擔，爰併為裁定如主
    文第2項所示。
五、據上論結，本件上訴為不合法，依民事訴訟法第436條之32
    第1項、第2項、第444條第1項前段、第436條之19第1項、第
    95條、第78條，裁定如主文。
中　　華　　民　　國　　111 　年　　3 　　月　　29　　日
　　          民事第五庭審判長法　官　秦慧君
                             
　　　　　　　　　　　　　　  法　官　呂俊杰
                             
　　　　　　　　　　　　　　  法　官　鄭靜筠
以上正本係照原本作成。
本裁定不得抗告。
中　　華　　民　　國　　111 　年　　3 　　月　　29　　日
                              書記官  李方云